【裁判字號】    94,上訴,734
【裁判日期】    950224
【裁判案由】    偽造有價證券等
【裁判全文】
臺灣高等法院刑事判決                 94年度上訴字第734號
上  訴  人
即  被  告  丙○○
選任辯護人  鍾淼雄律師
上列上訴人因偽造有價證券等案件，不服臺灣桃園地方法院92
年訴字第1354號，中華民國94年1月24日第一審判決（起訴案號
：臺灣桃園地方法院檢察署92年度偵字第10237號），提起上訴
，本院判決如下：
    主  文
原判決撤銷。
丙○○連續意圖供行使之用，而偽造有價證券，處有期徒刑年
陸月。如附表一、附表二編號4.所示偽造之支票貳紙及偽造之「
甲○○」印章壹枚均沒收。
    事  實
一、丙○○原曾於民國（下同）88、89年間於甲○○所經營位於
    桃園縣中壢市○○路285號和興中古機車行擔任學徒，因而
    知悉甲○○有使用支票且習慣將支票本放置於機車行辦公桌
    內。緣羅祥佑所有車牌號碼2N-6751號自用車故障需修理引
    擎、變速箱，於91年11、12月間送請經營修車廠之黃東雄維
    修，除以刷卡支付訂金2萬餘元外，因無資力支付剩餘修繕
    費用139500元，遂基於為自己不法所有之意圖，於92年1月
    間某日侵入上開和興中古機車行內，於辦公桌中書本內發現
    以台新國際商業銀行（下略稱台新銀行）中壢分行擔任付款
    人，帳號為000000000號之支票本，將其中票編號TT0000000
    號之空白支票（如附表一）1張撕下而竊取之。復基於意圖
    供行使之用而偽造及行使偽造有價證券之犯意，於竊取上開
    空白支票後即利用某不知情之刻印店人員為之偽刻之「甲○○」印章一枚，蓋於該紙支票之「發票人簽章」欄內，以偽
    造「甲○○」之印文，且如附表一所示之發票日期及金額填
    載於該支票上而偽造該紙支票，並於同年1月間某日持上開
    偽造支票交付予黃東雄以支付上開修繕費用，使黃東雄陷於
    錯誤而受領該紙支票。嗣丙○○於92年3月20日將上開自用
    車送請經營海盛汽車保修廠之乙○○進行全車烤漆等維修，
    因無力支付維修費用33000元，遂承前不法所有之概括犯意
    ，分別於92年3月間某日，連續2次侵入甲○○上開機車行內
    ，於辦公桌中書本內取出以台新銀行中壢分行擔任付款人，
    帳號為000000000號之支票本，先後竊取其中編號CL0000000
    、CL0000000及CL0000000、CL0000000、CL0000000號空白支
    票（如附表二）共5張，復承前意圖供行使之用而偽造及行
    使偽造有價證券之概括犯意，於竊取上開票號BCL0000000之
    空白支票後，將上開不知情之刻印店人員所偽刻之「甲○○
    」印章一枚，蓋於該紙支票之「發票人簽章」欄內，以偽造
    「甲○○」之印文，將附表二編號4.所示之發票日期及金額
    填載於該支票上而偽造該紙支票，並於同年3月20日持上開
    偽造支票交付予乙○○以支付上開修繕費用，乙○○因而陷
    於錯誤而受領該紙支票。後因乙○○需要現金周轉，遂將附
    表二編號4.之支票交給其姊黃妙娟借調現金，黃妙娟於92年
    4月23日將該紙支票存入陽信銀行桃園分行帳戶後，卻經桃
    園縣票據交換所以掛失止付為由退票。另交付予黃東雄之該
    紙支票，則經他人存入桃園信用合作社並於92年5月2日提出
    交換兌領時，亦經桃園縣票據交換所以存款不足及發票人印
    章不符為由退票，始循線查獲上情。
二、案經桃園縣政府警察局中壢分局報告臺灣桃園地方法院檢察
    署檢察官偵查起訴。
    理  由
一、訊據上訴人即被告羅祥佑矢口否認竊盜及偽造事實欄所示之
    支票，辯稱：係拾獲前述甲○○所有，帳號為000000000號
    ，票號分別為TT0000000、CL0000000、CL0000000、CL00000
    00、CL0000000、CL0000000號之支票，其中TT0000000、CL0
    000000號支票於拾獲時已填載金額、發票日期及蓋好印章，
    另4張則是空白支票，因其分別積欠黃東雄、乙○○車輛修
    繕費用未還，遂交付TT0000000、CL0000000號支票以為清償
    修繕費用云云。經查：
    (一)證人甲○○於原審偵審時證稱：我從86年開始使用支票，
      92年3月17日廠商來請款，我簽發支票給廠商時，發現附
      表二支票本內有2張支票被撕走，票根還在，但票根上沒
      有做任何紀錄，當時我還沒有特別注意；過了3天又有廠
      商來請款，我再開支票時又發現下面有有3張支票被撕走
      了，這時我才確認支票不見了，去銀行掛失。我不知道附
      表一票號TT0000000號支票如何遺失，是銀行通知我存款
      不足、印鑑不符，我才知道也掉了這張票。附表一、二所
      示之6張支票都是我被撕走之支票，附表一及附表二編號
      4.支票都不是我開立的，印章也不是我的等語明確（見偵
      查卷第33、34頁，原審卷第63、65、69、70、72、73、75
      、76、201、202頁）。又附表二編號4.所示之支票經乙○○交付給黃妙娟調現，黃妙娟再存入陽信銀行桃園分行帳
      戶提示後，經桃園縣票據交換所以掛失止付為由退票，另
      附表一所示之支票則經證人黃東雄交付廠商後存入桃園信
      用合作社提示，亦經桃園縣票據交換所以存款不足及發票
      人印章不符為由退票等情，業經證人黃妙娟、乙○○、黃
      東雄分別於偵查、原審及本院審理時分別證述無誤（見偵
      查卷第34頁，原審卷第82、136、139頁及本院審理筆錄）
      ，復有各該支票、退票理由單、掛失止付票據提示人資料
      查報表、遺失票據申報書（見偵查卷第23至26、36至38頁
      ）各一紙附卷可稽，足認附表一、二所示6紙支票，均為
      甲○○所有，附表一、附表二編號1.2.及3.4.5.之支票係
      遭人分別3次竊取後而填載如附表一、附表二編號4.所示
      發票日期、發票金額之記載及偽造發票人之印文等情甚明
      。
    (二)證人黃東雄於原審審理時證稱：被告在91年11、12月間把
      車子拿給我修，車子約修半個月，我有先估價好，修車金
      額就是照估價金額，所以被告取車時就知道要付多少錢。
      被告有先刷卡2萬多元當作訂金，後來我打電話通知被告
      取車，被告本來說要付現金，後來說沒有錢，在電話中問
      可否用支票，說該張支票發票人是他在中壢工作之機車行
      老闆，而支票是老闆給他的薪資，機車行老闆就是發票人
      。後來被告取車時就用附表一之支票付款，刷卡金額和支
      票面額加起來就是應收的修車費用等語（見原審卷第136
      頁至140頁），堪認被告確持附表一之支票，交予證人黃
      東雄清償修繕費用。證人黃東雄雖稱：我忘記被告給我這
      張支票的票期多久，當初我叫被告牽車，被告本來說要付
      現金，但是被告說沒有錢，所以就說要用支票付款，有拖
      一點時間，一個月時間應該有，後來我將支票交給廠商，
      所以這張票應該有一個月（見原審卷136、137、140、141
      頁），然查被告係於91年11、12月間將車交予黃東雄修理
      ，後於92年3月20日又交予乙○○修理（詳後述），此經
      被告於原審審理時供述：我是送車從黃東雄那邊牽回來之
      後，才又把車牽到乙○○那邊修理（見原審卷第191頁）
      等語甚明，查附表一支票之發票日係92年4月30日，倘依
      證人黃東雄前開所述，被告係發票日前一個月前即同年3
      月30日始交付支票，易言之，證人黃東雄於3月30日始交
      車，則被告如何於92年3月20日將車交予黃旭東修理？顯
      不合理甚明，證人黃東雄此部份陳述固難採信，惟依證人
      黃東雄於原審證述，被告係於91年11、12月間將車送修，
      修理約半個月，又經約一個月時間後始以支票付款，應堪
      認被告係於92年1月間竊取甲○○所有之附表一空白支票
      後，於同年1月間交付黃東雄以清償修繕費用，則被告偵
      查時供稱係於92年3月初拾獲並於同年3、4月交付黃東雄
      云云（見偵查卷第34頁反面、第58頁反面），不能採信。
    (三)證人乙○○於原審審理時證述：被告欠我修車費用而以附
      表二編號4.之支票支付。被告把車拿來估價時，就已經說
      好價錢，被告說他沒有錢，他說他有一張支票要給我，我
      說好，被告拿支票給我，面額是35000元，當作修理費用
      。後來我就交給我姊姊黃妙娟換現金等語（見原審卷第80
      、81、84至86頁），被告於原審偵審及本院審理時供承附
      表二編號4.之支票係伊所交付予乙○○作為修繕費用，並
      有被告提出之海盛汽車保修廠維修估價單一紙附卷可稽（
      見本院卷第28頁），堪認被告確持附表二編號4.之支票，
      交予證人旭堂清償修繕費用。證人乙○○雖於原審偵審時
      陳稱：被告係於92年3月10日交付支票，修車金額約3萬4
      千多，這張支票到期日是在4月20日，被告給我票的時間
      約在到期日前的一個半月到二個月之間（見偵查卷第17
      頁，原審卷第83、84、85頁），惟依被告提出之維修估價
      單進廠日期所示，被告係92年3月20日至海盛汽車保修廠
      進行維修，估計修繕費用為33000元，此亦為證人乙○○
      於本院到庭承認：總共修車費是33000元，被告車子是3月
      20日進廠，至於什麼時候收到支票，時隔已久我忘記了（
      見本院卷第123頁），是證人乙○○前開所稱修車金額約3
      萬4千多等語，固不可採；且查被告係92年3月20日至海盛
      汽車保修廠進行維修，自不可能於3月20日送修前之3月10
      日或是支票到期日（92年4月20日）前一個半月至二月即
      約同年3月5日前交付支票予證人乙○○。再依上開卷附維
      修估價單載明，證人乙○○係於92年3月20日收取發票日
      為4月20日、發票金額35000元之支票，參以證人乙○○於
      原審審理時證稱：當初被告交修時，我就估這個金額（33
      000元），實際修也是這個金額，因為大家認識，他要不
      要付現金，我沒有特別要求，被告沒有帶支票來，把支票
      給我時，都已經寫好了等語（見原審卷第81、86頁），堪
      認被告於92年3月20日將車送交乙○○估價後，隨即偽造
      附表二編號4.支票，並於同日交付乙○○以抵充修繕費用
      。雖發票金額高於估價金額2000元，惟依一般經驗，送修
      預估金額與實際完修金額時有落差，參以被告自稱當時並
      無現金，故為取信乙○○而交付高於估價之面額35000元
      支票，非無可能，此業據證人乙○○於原審時證述：超過
      修車金額，因為票還沒有兌現，所以我沒有找他現金，被
      告也沒有要我找現，他的意思就是要給我35000元當修車
      費用（見原審卷第85頁），堪以認定。從而證人乙○○於
      原審證稱：「被告來交車，我一定要收錢，被告說他沒錢
      ，他說有一張支票要給我」、「（被告車修車好後把車牽
      走後，到他拿這張支票給你中間約有多久時間？）不到一
      星期，但不確定是多久」、「（92年3月初拿到這張票？
      ）差不多」、「（警詢中你說被告是在92年3月10日把票
      給你這話實在嗎？）應該沒錯」、「是車子修好後，我打
      電話給被告，要被告來牽車，被告到我車行時，我問被告
      是否要付現金還是刷卡，他才說要開一張支票給我」、「
      被告說（修車後）過幾天再拿給我」等語（見原審卷第81
      、83、84、86頁），非僅互相矛盾，亦與客觀事實不符，
      可能係證人乙○○記憶有誤，自難採憑。至於證人乙○○
      證稱：我沒有要求被告背書，因我有照會銀行，銀行說沒
      問題，且我和被告認識（見原審卷第81頁），經查附
      表二編號4.支票固於92年3月20日經證人甲○○向警局申
      報被竊，有遺失票據申報書一紙可按（見偵查卷第26頁）
      ，依證人乙○○所述於92年3月20日受領支票後有照會銀
      行，如其照會時間先於甲○○報失時間，銀行自無從知悉
      故而未告知乙○○該支票已經申報遺失，應予敘明。
    (四)被告丙○○雖辯稱附表一、二所示支票係其拾獲，拾獲時
      附表一、附表二編號4.已經填載發票日期、發票金額及蓋
      章云云。惟查，關於被告拾獲上開支票之地點，被告於警
      詢時辯稱：我是92年3月初在中壢市○○路285號和興中古
      機車買賣商場前撿到的（見偵查卷第5頁），嗣於偵查時
      改稱：於92年3月初我在中壢魚市場後面公園撿到（見原
      審卷第34頁反面），但於原審審理時改稱：撿到支票地點
      在中壢市○○路，距離甲○○的機車行約幾百公尺（見原
      審卷第164頁），隨又改稱：大約92年1、2月左右在中壢
      魚市場附近公園撿到的，可能是普義路，離甲○○機車行
      大約1、2公里（見原審卷第189頁），前後反覆，已非無
      疑；又被告丙○○於辯稱拾獲支票時支票已經蓋好甲○○
      印章，經警方詢以：你與甲○○何關係？被告答稱：不認
      識（見偵查卷第6頁），然證人甲○○於原審審理時證稱
      ：被告在88、8 9年間在我的機車行受僱擔任學徒工作半
      年（見原審卷第62、72頁），此亦為被告於原審時所承認
      （見原審卷第74頁），雖經原審法官訊以：為何不將支票
      送還給甲○○？被告則辯稱：我沒想到，也許同名同姓（
      見原審卷第165頁），然被告卻對證人黃東雄稱：支票是
      機車行老闆給的薪資，機車行老闆就是發票人如前述，足
      見被告明知支票發票人「甲○○」即是於桃園縣中壢市○○路285號經營和興中古機車行之負責人甲○○。再者，
      經原審法官訊以：（為何知道拿此二張支票去交給車行老
      闆？）修車行老闆一直催我，很急」（見原審卷第167頁
      ），可見被告欲以支票交付乙○○、黃東雄以清償修車費
      用時，正適其亟需款償債之際，且非獨於此，其中附表二
      編號4.之支票金額35000元與證人乙○○預估修繕費用330
      00元相差無多，而其持交黃東雄之附表一支票面額竟適為
      扣除刷卡訂金後之剩餘修繕費用，倘依被告所辯，其拾獲
      附表一、二編號4.之支票且已填載發票日期、金額、蓋章
      云云，則何以發票金額竟與被告實際積欠之修繕費用相差
      無幾或吻合？尤有甚者，依一般常理，如僅偶然拾獲空白
      支票，應不能從票面帳號知悉支票所有人身分，然本件偽
      造之支票發票人竟與真正所有人甲○○相同，而被告自和
      興中古機車行離職約3年之久，則其何以知悉該空白支票
      之所有人為甲○○進而偽造其印章、印文於支票上？顯與
      常理相悖，是被告上開所辯，要難採信。參以證人甲○○
      證稱：白天是放在我機車行內辦公室抽屜藏在書本中間，
      我保管支票的方法都一樣，抽屜平常日都沒有上鎖，二份
      支票本都是放在辦公桌抽屜裡面的書本裡，被告知道我有
      支票存款，我在開票的時候被告有看過，所以他知道支票
      是用我的名義開戶的（見原審卷第65、70、76頁），本院
      勾稽上開事證，衡以論理及經驗法則判斷，及被害人甲○○一再證稱其支票確係被竊，且是不同時間三次被竊等情
      相互印證，堪認被告丙○○因曾於和興中古機車行擔任學
      徒時知悉甲○○使用支票並將支票本置於辦公桌抽屜書本
      內，因其積欠修繕費用，故先潛入和興中古機車行竊取如
      附表一所示空白支票後，見未被發現後復連續行竊附表二
      編號1、2及編號3、4、5之空白支票等情無疑。
    (五)雖原審檢附被告之日記本、被告在華僑商業銀行與台北國
      際商業銀行開戶之申請書原本，與附表二編號4.之支票原
      本送請內政部警政署刑事警察局鑑定筆跡是否相同後；該
      局鑑定結果認為檢附之相關資料，與支票正面上國字類同
      之筆跡較少，且背面之「丙○○」簽名筆跡有做作之虞，
      歉難認定等語，有該局93年7月23日刑鑑字第0930145608
      號函附卷可稽（見原審卷第150頁），復經本院先後檢附
      附表一支票與票號356238之本票、華僑銀行、台北國際商
      業銀行中壢分行開戶之申請書、丙○○書寫工作日誌、電
      話簿及丙○○於本案卷證內親書字跡簽名送請鑑定筆跡（
      其中關於被告親書相關字跡附於原審卷第22頁），亦經法
      務部調查局以可供比對之相關字過少而未能鑑定，有該局
      94年9月2日調科貳字第09400413760號、94年12月29日調
      科貳字第09400570510號函可參（見本院卷第109、132頁
      ），故附表一、附表二編號4.所示之二紙支票，雖無法鑑
      定是否為被告親自填寫之筆跡，且經本院持之與被告自書
      之文件相互比對結果，彼此間字跡之筆順猶有差異，惟人
      之運筆手法本可隨機刻意改變，尚難僅憑肉眼判斷是否出
      於一人之手，且稽之前開事證，並無證據足認被告與他人
      共犯或利用不知情之他人書寫上開支票上之字跡，應認係
      被告一人刻意所為。又被告自稱係傍晚時拾獲上開支票（
      見原審卷第191頁），證人甲○○亦證稱白天時將支票本
      置放於機車行內辦公桌內抽屜書本內如前述，則尚難認定
      被告係於夜間潛入而竊取支票，依罪疑惟輕之理，應認被
      告並非夜間侵入和興中古機車行行竊。又關於和興中古機
      車行之陳設，依證人甲○○陳述：前段是維修車場所，修
      理機車就在辦公桌前面，機車行前方是做生意，後方則是
      住家，我太太是在機車行內帶小孩（見原審卷第74、75頁
      ），由此可見，機車行前方修理機車區域與後方之住宅部
      分相連，且為證人甲○○及家人日常生活之用，均為住宅
      之一部分，機車行營業時間內雖允許客人自由出入，亦有
      一定之限制，被告於機車行白日營業時間侵入竊取支票，
      即無正當理由，惟此部分未據告訴，本院自無從併予審理
      ，附此敘明。
    (六)至於選任辯護人為被告辯稱：被告於92年1月9日即因信用
      不佳遭台北國際商業銀行強制停卡，證人甲○○已證述其
      所有空白支票係於92年3月初失竊，並無證人黃東雄所言
      先刷卡，兩萬多元當作訂金等情，又被告委請黃東雄修車
      費用係14萬2千多元，與附表依所示支票金額139500元不
      同，且被告於92年3月20日前往乙○○處修車，修車費用
      為33000元，而被告交付乙○○支票面額35000元，多出之
      2000元，嗣支票兌現後再找被告，足證被告拾獲支票時發
      票人印章、金額、發票日已經蓋妥等語。經本院函查台北
      國際商業銀行結果：丙○○於91年7月3日申請該行信用卡
      ，91年10月25日強制停用，於92年12月19日已欠款繳清，
      有台北國際商業銀行94年7月20日覆函可按（見本院卷第
      64頁），固認被告持用之台北國際商業銀行之信用卡於91
      年11、12月間係強制停用狀態，惟被告於91年11、12月間
      所持用中國信託銀行信用卡尚未強制停用，此有財團法人
      金融聯合徵信中心94年8月19日 (94)金徵 (業)字第16315
      號函在卷可查（見本院卷第105、106頁），並不足認定證
      人黃東雄上開所稱被告刷卡付訂金2萬餘元等語有何瑕疵
      ，亦無再行調查刷卡資料之必要；另被告雖辯稱黃東雄修
      車費用為14萬2千多元，惟未提出證據以實其說，而證人
      黃東雄亦稱：修車紀錄已經丟掉（見原審卷第141頁），
      亦不能提出當時修繕單據，然被告於原審已供承「（乙○○和黃東雄都有到庭作證過，都說拿到支票的錢剛好跟你
      修車的錢差不多？）是」（見原審卷第167頁），並對於
      黃東雄之上開證述表示沒意見（見原審卷第143頁），可
      見被告亦不否認交付支票金額139500元與實際積欠黃東雄
      之修繕費用相當，況倘被告積欠修繕費用高達14萬餘，衡
      理證人黃東雄自無甘冒損失而於當時僅收受139500元支票
      以為清償之理，遑論於原審審理時陳稱該支票票面金額13
      9500元與被告所欠剩餘修繕費用吻合，自不能據為被告有
      利之認定。再者，證人乙○○於原審時證稱：被告拿支票
      給我，面額是35000元，超過修車金額，因為票還沒有兌
      現，所以我沒有找他現金，被告也沒有要我找現，他的意
      思就是要給我35000元當修車費用等語有如前述，經原審
      法官訊以：對證人乙○○以上之證言有何意見？被告答稱
      ：大致上應該就是這樣（見原審卷第87頁），足見被告對
      於證人乙○○上開證述並無異議，亦核與上開維修估價單
      並未註明兌現後找錢2000元等情相符，應屬事實，是選任
      辯護人所指「被告交付乙○○支票面額35000元，多出之
      2000元，俟支票兌現後再找被告」，尚乏依據，已難採信
      。且查被告係為取信證人乙○○而交付高於預估之修繕費
      用，已如前述，況被告當時既無資力支付修繕費用33000
      元，足見經濟拮据，如支票確係其所拾獲，大可將該支票
      存入自己帳戶提示兌換現金以支付修繕費用，何以平白損
      失2000元？是證人乙○○所陳：我沒有找他現金，被告也
      沒有要我找現，他的意思就是要給我35000元當修車費用
      等語，較可採信。
    (七)綜上所述，本件事證已明，被告犯行堪以認定，應依法論
      科。
二、核被告丙○○所為，係犯刑法第320條第1項普通竊盜罪、第
    201條第1項之偽造有價證券罪。被告係利用某不知情之刻印
    店人員為之偽刻「甲○○」之印章，核係間接正犯，應論以
    正犯之罪；其偽造「甲○○」之印章及印文，為其偽造支票
    之部分行為，偽造後復持以行使，此行使之低度行為，應為
    偽造之高度行為吸收，均不另論罪；又被告行使偽造有價證
    券其目的係清償其債務，其詐欺罪為行使偽造有價證券罪所
    吸收，不另成立詐欺罪。被告上開多次竊盜罪、偽造有價證
    券罪，所犯罪名相同、時間密接，手法亦同，顯均係出於概
    括犯意為之，應依刑法第56條連續犯之規定分別僅論以一罪
    ；又被告竊盜支票復偽造有價證券，其所犯2罪間具有方法
    、目的之牽連關係，應依刑法第55條牽連犯之規定，從一重
    之偽造有價證券罪處斷。
三、原審予被告論罪科刑，固非無見，惟查被告竊取甲○○所有
    如附表一、二所示支票，原審僅以被告自白而逕認係侵占遺
    失物，認定事實自有未洽（檢察官於原審變更起訴法條為竊
    盜罪，自屬正確，見原審卷第160頁）；又關於偽造支票部
    分，原判決誤認被告將附表一、附表二編號4.之支票分別於
    92年3月30日、3月10交付予黃東雄、乙○○，亦與事實不合
    ，均有未洽。被告上訴否認偽造有價證券，固無理由，惟原
    判決既有上開可議，應由本院予以撤銷改判。爰審酌被告並
    無前科，有本院被告前案紀錄表一份在卷可查，其僅因修繕
    費用無著而竊取他人支票進而偽造、行使，足生損害於被害
    人甲○○之票據信用，及事後已將票面金額清償給黃東雄與
    乙○○，並將另4張空白支票歸還甲○○，惟被告於犯罪後
    猶矢口否認犯行，態度不佳等一切情狀，量處有期徒刑年
    陸月。公訴人求處被告有期徒刑五年，顯然過重，應予敘明
    。如附表一、附表二編號4.所示之偽造支票二紙，不論屬被
    告所有與否，悉應依刑法第205之規定宣告沒收,，不另宣告
    沒收其上偽造之「甲○○」印文；另被告偽造之「甲○○」
    印章一枚雖未扣案，惟無證據可證明已滅失，亦不論屬被告
    所有與否，應依刑法第219條之規定諭知沒收。
據上論斷，應依刑事訴訟法第369條第1項前段、第364條、第299
條第1項前段，刑法第56條、第201條第1項、第320條第1項、第5
5條、第205條、第219條，罰金罰鍰提高標準條例第1條前段，判
決如主文。
本案經檢察官蔡薰慧到庭執行職務。
中    華    民    國    95    年    2     月    24    日
                  刑事第十二庭審判長法  官  蔡永昌
                                    法  官  張正亞
                                    法  官  陳榮和
以上正本證明與原本無異。
如不服本判決，應於收受送達後十日內向本院提出上訴書狀，其
未敘述上訴之理由者並得於提起上訴後十日內向本院補提理由書
（均須按他造當事人之人數附繕本）。
                                    書記官  劉麗芬
中    華    民    國    95    年    2     月    27    日
附錄：本案論罪科刑法條全文
中華民國刑法第201條第1項
意圖供行使之用，而偽造、變造公債票、公司股票或其他有價證
券者，處3年以上10年以下有期徒刑，得併科3千元以下罰金。
中華民國刑法第320條第1項
(普通竊盜罪、竊佔罪)
意圖為自己或第三人不法之所有，而竊取他人之動產者，為竊盜
罪，處5年以下有期徒刑、拘役或500元以下罰金。
附表一：
┌─────┬────┬───┬───┬────────┐
│  票  號  │ 金 額  │發票日│發票人│  付款人        │
├─────┼────┼───┼───┼────────┤
│TT0000000 │139500元│4.│甲○○│台新銀行中壢分行│
└─────┴────┴───┴───┴────────┘
附表二
┌──┬─────┬────┬───┬───┬─────┐
│編號│ 票   號  │ 金 額  │發票日│發票人│ 付款人   │
├──┼─────┼────┼───┼───┼─────┤
│1.  │CL0000000 │        │      │      │          │
├──┼─────┼────┼───┼───┼─────┤
│2.  │CL0000000 │        │      │      │          │
├──┼─────┼────┼───┼───┼─────┤
│3.  │CL0000000 │        │      │      │          │
├──┼─────┼────┼───┼───┼─────┤
│4.  │CL0000000 │35000元 │4.20.│甲○○│台新銀行  │
│    │          │        │      │      │中壢分行  │
├──┼─────┼────┼───┼───┼─────┤
│5.  │CL0000000 │        │      │      │          │
└──┴─────┴────┴───┴───┴─────┘


司法院資訊處製作；財團法人民間司法改革基金會備份。
